臺灣臺中地方法院刑事判決　　　　　　　　　　　　九十四年度訴字第一二三七號
　　公　訴　人　臺灣臺中地方法院檢察署檢察官
　　被　　　告　乙○○
　　指定辯護人 本院公設辯護人 甲○○
右列被告因違反槍砲彈藥刀械管制條例案件，經檢察官提起公訴（九十四年度偵字第
五三七○號），被告於準備程序中就被訴事實為有罪之陳述，經告以簡式審判之旨，
並聽取意見後，本院合議庭裁定由受命法官獨任進行簡式審判程序，本院判決如左：
    主    文
乙○○未經許可，持有可發射子彈具有殺傷力之槍枝，處有期徒刑壹年捌月，併科罰
金新臺幣拾伍萬元，罰金如易服勞役，以新臺幣玖佰元即銀元佰元折算壹日。扣案
之仿ＷＡＬＴＨＥＲ廠ＰＰＫ／Ｓ型半自動手槍製造之改造玩具手槍壹枝（含彈匣壹
個，槍枝管制編號0000000000號）、改造子彈肆顆均沒收。
    犯罪事實
一、乙○○明知槍、彈乃政府明令禁止持有之物，竟未經許可，於民國九十三年十月
    十一日某時，在臺中市○○路東光市場內，以新臺幣（下同）一萬零九百元之代
    價，向一真實姓名年籍均不詳之成年男子購得可發射子彈具有殺傷力之仿ＷＡＬ
    ＴＨＥＲ廠ＰＰＫ／Ｓ型半自動手槍製造之玩具手槍換裝土造金屬槍管改造而成
    之改造手槍一枝（含彈匣一個，槍枝管制編號0000000000號）及由玩
    具金屬彈殼加裝直徑約８ｍｍ之土造金屬彈頭改造而成之改造子彈五顆，而未經
    許可持有之。嗣於九十三年十二月二十二日晚上七時二十分許，在臺中市○區○
    ○路一段二五○號前，為警在其所駕駛之車牌號碼ＰＢ─五三○○號自用小客車
    內查獲，並扣得可發射子彈具有殺傷力之前開改造槍枝一枝（含彈匣一個）、改
    造子彈五顆（其中一顆經鑑驗耗損）及玩具金屬彈殼加裝直徑約８ｍｍ之非金屬
    彈頭組合而成之不具殺傷力改造子彈一顆。
二、案經臺中市警察局第二分局移送臺灣臺中地方法院檢察署檢察官偵查起訴。
    理    由
一、訊據被告乙○○對於右開事實迭於警詢、偵訊及本院審理時供稱不諱，又前開扣
    案之手槍、子彈經送內政部警政署鑑定結果為：「送鑑改造手槍壹枝（槍枝管制
    編號0000000000號），係由仿ＷＡＬＴＨＥＲ廠ＰＰＫ／Ｓ型半自動
    手槍製造之玩具手槍換裝土造金屬槍管改造而成之改造手槍，機械性能良好，可
    擊發適用子彈，認具殺傷力。送鑑改造子彈陸顆，其中伍顆認均係由玩具金屬彈
    殼加裝直徑約８ｍｍ之土造金屬彈頭而成之改造子彈，採樣壹顆試射，可擊發，
    認具殺傷力；其中壹顆認係玩具金屬彈殼加裝直徑約８ｍｍ之非金屬彈頭組合而
    成之改造子彈，其不具金屬彈頭，非為子彈完整結構，認不具殺傷力」，此有內
    政部警政署刑事警察局九十四年一月六日刑鑑字第○九四○○○○一八七號槍彈
    鑑定書一份在卷可憑，並有前開扣案之改造手槍一枝、改造子彈五顆（含鑑定擊
    發之一顆）等足佐。足認被告自白與事實相符，應堪採信。本案事證明確，被告
    前開犯行堪可認定。
二、按槍砲彈藥刀械管制條例第十一條第四項業於九十四年一月二十六日修正公布為
    同條例第八條第四項之罪，並於同年月二十八日開始施行，依修正前第十一條第
    四項未經許可持有可發射子彈具有殺傷力之槍枝罪，其法定本刑為「一年以上七
    年以下有期徒刑，併科新臺幣七百萬元以下罰金」，修正後同條例第八條第四項
    規定之法定本刑則提高為「三年以上十年以下有期徒刑，併科新臺幣七百萬元以
    下罰金」，比較修正前後法律，依刑法第二條第一項但書從輕原則規定，自應適
    用修正前同條例第十一條第四項規定，對被告較為有利。是核被告所為，係犯修
    正前槍砲彈藥刀械管制條例第十一條第四項未經許可，持有可發射子彈具有殺傷
    力之槍枝罪、同條例第十二條第四項持有子彈罪。被告同時持有槍彈部分，顯係
    一行為觸犯數罪名，為想像競合犯，依刑法第五十五條規定從一重之未經許可持
    有可發射子彈具有殺傷力之槍枝罪處斷。爰審酌被告前於九十三年二月十日因違
    反槍砲彈藥刀械管制條例案件為警查獲，甫於九十三年九月三十日經本院以九十
    三年度重訴字第八○九號判處有期徒刑一年十月，併科罰金十萬元，經上訴後，
    於九十四年二月十五日經臺灣高等法院臺中分院撤銷改判處有期徒刑一年六月，
    併科罰金十萬元，於九十三年三月四日確定；並於九十三年間因毒品案件，經本
    院以九十三年度訴字第二三三二號判處有期徒刑十月、四月，定應執行為有期徒
    刑一年確定等情，有臺灣高等法院被告全國前案紀錄表一紙在卷可徵，雖未構成
    累犯，但其素行不佳，且於九十三年二月十日因未經許可持有槍彈案件為警查獲
    後，復行再犯，擁槍自重，對社會及居家環境形成不定時之隱憂，惟考以其未進
    而持以犯案，於警詢、檢察官偵訊及本院審理期間均直承犯行無誤，態度尚稱良
    好，知有悔意等一切情狀，量處如主文所示之刑，並就其所處罰金部分諭知易服
    勞役之折算標準。扣案之仿ＷＡＬＴＨＥＲ廠ＰＰＫ／Ｓ型半自動手槍製造之改
    造玩具手槍一枝（含彈匣一個，槍枝管制編號0000000000號）、改造
    子彈四顆（不含鑑定試射擊發之一顆），屬槍砲彈藥刀械管制條例所規範之槍枝
    、子彈，依法未經許可不得製造、販賣、運輸、轉讓、出租、出借、持有、寄藏
    、意圖販賣而陳列，為違禁物，應依刑法第三十八條第一項第一款宣告沒收。至
    其中一顆扣案之八ｍｍ土造子彈，因囑託內政部警政署刑事警察局鑑驗，已經試
    射擊發，而不再具有殺傷力，即失其違禁物之性質，自無庸為沒收之諭知；另其
    中一顆玩具金屬彈殼加裝直徑約８ｍｍ之非金屬彈頭組合而成之改造子彈一顆，
    因不具殺傷力，亦不為沒收之諭知，併此敘明。
據上論斷，應依刑事訴訟法第二百七十三條之一第一項、第二百九十九條第一項前段
，槍砲彈藥刀械管制條例第十一條第四項（修正前）、第十二條第四項，刑法第十一
條前段、第二條第一項但書、第五十五條、第四十二條第二項、第三十八條第一項第
一款，罰金罰鍰提高標準條例第二條，判決如主文。
本案經檢察官張溢金到庭執行職務。
中      華      民      國      九十四      年      五    月      十    日
                                  臺灣臺中地方法院刑事第一庭
                                      法  官  周 瑞 芬
右正本證明與原本無異。
如不服本判決，應於送達後十日內向本院提出上訴狀（須附繕本），上訴於臺灣高等
法院臺中分院。
                                      書記官
中      華      民      國      九十四      年      五    月      十    日
附錄本判決論罪科刑法條：
（修正前）槍砲彈藥刀械管制條例第十一條：
  未經許可，製造、販賣或運輸第四條第一項第一款所稱其他可發射金屬或子彈具有
  殺傷力之各式槍砲者，處五年以上有期徒刑，併科新臺幣一千萬元以下罰金。
  未經許可，轉讓、出租或出借前項所列槍砲者，處三年以上十年以下有期徒刑，併
  科新臺幣七百萬元以下罰金。
  意圖供自己或他人犯罪之用，而犯前二項之罪者，處無期徒刑或七年以上有期徒刑
  ，併科新臺幣一千萬元以下罰金。
  未經許可，持有、寄藏或意圖販賣而陳列第一項所列槍砲者，處一年以上七年以下
  有期徒刑，併科新臺幣七百萬元以下罰金。
  第一項至第三項之未遂犯罰之。
槍砲彈藥刀械管制條例第十二條：
  未經許可，製造、販賣或運輸子彈者，處一年以上七年以下有期徒刑，併科新臺幣
  五百萬元以下罰金。
  未經許可，轉讓、出租或出借子彈者，處六月以上五年以下有期徒刑，併科新臺幣
  三百萬元以下罰金。
  意圖供自己或他人犯罪之用，而犯前二項之罪者，處三年以上十年以下有期徒刑，
  併科新臺幣七百萬元以下罰金。
  未經許可，持有、寄藏或意圖販賣而陳列子彈者，處五年以下有期徒刑，併科新臺
  幣三百萬元以下罰金。
  第一項至第三項之未遂犯罰之。
